臺灣桃園地方法院民事裁定
111年度簡抗字第30號
抗  告  人  林宗瑞  
相  對  人  台北凱薩公寓大廈管理委員會

法定代理人  周精一  
上列當事人間請求返還借款事件，抗告人對於民國111年6月1日
本院桃園簡易庭111年度桃簡字第507號裁定提起抗告，本院裁定
如下：
    主  文
抗告駁回。
抗告程序費用新臺幣壹仟元由抗告人負擔。
    理  由
一、抗告人主張：抗告人於民國94年間擔任相對人之主任委員，
    因當時社區經費受制於93、94年度財務委員，為紓解社區財
    務運作，故以私人款項借予相對人新臺幣（下同）100,024
    元，相對人迄未返還。抗告人為此曾聲請取得本院109年度
    司促字第26321號支付命令，卻遭相對人杜撰不實情事而提
    出異議，又因抗告人不及準備，無法於異議後之110年度桃
    小字第163號事件開庭時予以反駁，而遭駁回請求。惟抗告
    人現已準備充足證據，重新起訴，請求相對人依上開支付命
    令內容返還借款。原審法院以該訴訟標的為確定判決效力所
    及為由，裁定駁回抗告人之訴（下稱原裁定），抗告人不服
    ，提起抗告。並聲明：1.原裁定廢棄。2.相對人應給付抗告
    人90,024元，及自109年11月起至清償日止，按年息5%計算
    之利息。　
二、按除別有規定外，確定之終局判決就經裁判之訴訟標的，有
    既判力；原告之訴，其訴訟標的為確定判決之效力所及者，
    法院應以裁定駁回之，但其情形可以補正者，審判長應定期
    間先命補正，民事訴訟法第400條第1項、第249條第1項第7
    款及同項但書定有明文，且依同法第436條第2項規定，於民
    事簡易訴訟程序亦有適用。上開規定所揭示之訴訟法上「一
    事不再理」原則，乃是指同一事件已有確定之終局判決者；
    所謂同一事件，則是指同一當事人就同一法律關係而為同一
    之請求，或就同一訴訟標的求為相反之判決，或求為與前訴
    可以代用之判決而言（最高法院82年度台上字第1612號民事
    判決見解可資參照）。
三、經查：本件抗告人前於109年10月7日對相對人聲請支付命令
    ，主張抗告人於94年間擔任相對人主任委員時，因社區運作
    經費不足，故以自己之金錢借予相對人以支付費用共計90,0
    24元，因而請求相對人返還之，並聲明：相對人應給付抗告
    人90,024元，及自支付命令送達翌日起至清償日止，按年息
    5% 計算之利息；經本院核發109年度司促第26321號支付命
    令後，相對人於法定期間內對該支付命令提出異議，因而以
    支付命令之聲請視為起訴；嗣經本院以110年度桃小字第163
    號認原告舉證不足，而以實體判決駁回抗告人之訴；抗告人
    提起上訴後，復經本院以110年度小上字第91號認抗告人上
    訴無理由，於110年9月29日判決駁回其上訴而告確定等情，
    均經本院調取上開案件（下稱前案）卷宗，核對其內支付命
    令聲請狀及上述支付命令、第一審小額民事判決、第二審民
    事判決等確認無誤。而抗告人於前案判決確定後，再於111
    年2月11日提起本件訴訟，經核前案與本件訴訟均係以抗告
    人為原告、相對人為被告，且抗告人於前、後二訴均係主張
    其於94年擔任相對人主任委員期間，以自己金錢支應相對人
    運作支出，因認相對人有依消費借貸關係返還之義務，基礎
    原因事實及法律關係亦完全相同。抗告意旨更明確表示請求
    相對人應依前案支付命令內容為給付。從而，抗告人所提本
    件訴訟，其當事人、訴訟標的均與前案相同，二者應屬同一
    事件，本件訴訟即受前案確定判決之效力所及。抗告人本件
    更行起訴，有違民事訴訟法第249條第1項第7款之規定，且
    性質上屬於無法補正之事項，原裁定據此駁回抗告人之訴，
    並無違誤。抗告意旨指摘原裁定不當，求予廢棄，為無理由
    ，應予駁回。
四、綜上所述，本件抗告為無理由，依民事訴訟法第436條之1第
    3項、第495條之1第1項、第449條第1項、第78條、第95條，
    裁定如主文。　　　　
中　　華　　民　　國　　111 　年　　10　　月　　 4　　日
　　　　　　　　民事第一庭  審判長法　官  袁雪華
                            　　　法　官　謝宜伶
                            　　　法　官　陳逸倫
以上正本係照原本作成。　　　　　　　　　　　　　　　　　
本裁定不得再抗告。
中　　華　　民　　國　　111 　年　　10　　月　　4 　　日
                                  書記官  蘇玉玫